【裁判字號】    95,上訴,528
【裁判日期】    950524
【裁判案由】    搶奪等
【裁判全文】
臺灣高等法院臺中分院刑事判決         95年度上訴字第528號
上  訴  人  臺灣南投地方法院檢察署檢察官
被      告  乙○○
上列上訴人因被告搶奪等（竊盜）案件，不服臺灣南投地方法院
94 年度訴字第753號 ，中華民國94年11月23日第1審判決（起訴
案號：臺灣南投地方法院檢察署94年度偵字第3725號）提起上訴
，復經臺灣南投地方法院檢察署移送本院併案審理（94年度偵字
第523號），本院判決如下：
    主  文
原判決關於乙○○竊盜部分暨所定執行刑，均撤銷。
乙○○共同連續毀越門扇竊盜，累犯，處有期徒刑壹年。扣案鑰
匙壹支沒收。
    事  實
一、乙○○（所犯搶奪部分經原審判處罪刑後，未據提起上訴已
    確定）曾於民國（下同）90年間因毒品危害防制條例案件，
    經台灣南投地方法院判處有期徒刑3月確定，甫於91年12 月
    15日服刑期滿，執行完畢，猶不知悔改，複基於為自己不法
    所有或共同為自己不法所有之意圖，及竊盜之概括犯意：(1)
    、於94年9月17日凌晨3時許，夥同劉家弦（另經檢察官偵查
    起訴）前往南投縣名間鄉新街村客庄巷2之6號前，由劉家弦
    在旁把風，由乙○○以自備鑰匙竊取丙○○所有之車號UCN
    －892號輕機車，得手後作為乙○○之交通工具使用。(2)、
    又於94年9月23日下午9時許，在南投縣南投市○○路與祖祠
    路口，以自備鑰匙竊取戊○○所有之車牌號碼NVX－220號重
    機車，得手後作為自己之交通工具使用。(3)、繼於同日深夜
    ，騎乘前開贓物機車，至南投縣南投市○○○路37號對面，
    以其所有金屬材質、質地堅硬，客觀上可供作兇器使用之六
    角扳手（未扣案）竊取吳國村所有之車牌號碼LFH－739號機
    車之車牌乙面，得手後懸掛於前開贓物機車上，並將原NVX
    －220號車牌隨手拋棄（已尋回），以掩人耳目。(4)、又於
    94年10月初某日下午6時許，夥同劉家弦，以破壞後門門鎖
    之方式，侵入劉家弦之叔父丁○○位於南投縣名間鄉萬丹村
    新丹巷38號之住處，共同竊取丁○○所有之現金新台幣3800
    元及金戒指2枚得手，所得由2人朋分花用殆盡。嗣於94年10
    月17日下午7時許，乙○○騎乘上開竊得之NVX－220號機車
    附載女友鄭守珍，行經南投縣南投市○○○路及公園南街口
    ，經警盤查時發現其騎乘之機車與車牌不符，始查獲乙○○
    竊得上開贓車，並扣得鑰匙乙支。
二、案經南投縣政府警察局南投分局報告臺灣南投地方法院檢察
    署檢察官偵查起訴暨移送本院併案審理。
    理  由
一、上揭竊盜事實，業據被告迭於偵查、原審及本院均坦承不諱
    ，核與被害人丙○○、戊○○、吳國村、丁○○證述之情節
    相符，並有贓物認領保管單3紙、車輛竊盜、車牌失竊資料
    個別查詢報表－查詢車輛認可資料2紙在卷可稽，及扣案鑰
    匙乙支可證，被告之自白與事實相符，足以採信。又共犯劉
    家弦於被告竊取丙○○機車時在旁把風，並與被告共同竊取
    丁○○財物，為共犯劉家弦於警詢中陳述明確，其等2人就
    竊取丙○○機車及丁○○財物犯行有竊盜之犯意聯絡及行為
    分擔甚明。被告罪證明確，犯行堪予認定，應予依法論科。
    【按被告以外之人於審判外之陳述，除法律有規定者外，不
    得作為證據；惟被告以外之人於審判外之陳述，雖不符刑事
    訴訟法第159條之1至4條之例外規定，而經當事人於審判程
    序同意作為證據，法院審酌該言詞陳述或書面陳述作成時之
    情況，認為適當者，亦得為證據，當事人、代理人或辯護人
    於法院調查證據時，知有第159條第1項不得為證據之情形，
    而未於言詞辯論終結前聲明異議者，視為有前項之同意，刑
    事訴訟法第159條及第159條之5分別定有明文。本件證人即
    被害人丙○○、戊○○、吳國村、丁○○於警詢時及偵查中
    之陳述，係屬審判外之陳述，被告未於言詞辯論終結前聲明
    異議，依前揭法律規定，擬制被告已同意上開審判外之陳述
    亦有證據能力，且本院審酌該言詞陳述作成時之情況認為適
    當，自得引為裁判之基礎資料。】。
二、按可供拆卸機車車牌之六角扳手係金屬製，質地堅硬，客觀
    上足以危害他人生命、身體之安全，係屬兇器，是核被告所
    為，係犯刑法第320條第1項之竊盜罪（竊取丙○○及戊○○
    機車部份）、同法第321條第1項第3款之攜帶兇器竊盜罪（
    竊取車牌部分）及同法第321條第1項第2款之破壞門鎖竊盜
    罪（竊取丁○○財物部分）；公訴人認被告竊取車牌部分涉
    犯刑法第320條第1項之竊盜罪，尚有未洽，惟因二者基本社
    會事實同一，爰依法變更起訴法條。被告就所犯竊盜丙○○
    機車及丁○○財物部分，與劉家弦有犯意聯絡及行為分擔，
    為共同正犯。乙○○先後4次竊盜犯行，時間緊接，且觸犯
    構成要件相同之罪名，顯係基於概括犯意為之，應依連續犯
    之規定論以情節較重之毀越門扇竊盜之一罪，並依法加重其
    刑；被告於事實一之(1)(4)部分竊盜犯行，雖未據檢察官起公
    訴，惟與起訴論罪部分有連續犯裁判上一罪關係，為起訴效
    力所及，復經檢察官移送併案審理，本院自得依法併予審究
    。被告有事實欄所載科處有期徒刑及執行紀錄，有臺灣高等
    法院被告前案紀錄表乙份在卷可按，其於有期徒刑執行完畢
    後，5年以內再犯本件有期徒刑以上之罪，為累犯，應依刑
    法第47條之規定加重其刑。原審以被告犯罪事證明確，予以
    論罪科刑，固非無見，惟查：被告於事實一之(1)(4)部分竊盜
    犯行，與本案有裁判上一罪關係，原審未及合併審判，尚有
    未洽。檢察官上訴意旨指摘及此，為有理由，應由本院將原
    判決關於被告竊盜部分暨所定執行刑，撤銷改判。爰審酌被
    告正值青年，不思正途獲取報酬，有本件4件竊盜犯行侵害
    被害人財產法益，危害社會治安頗鉅，及其竊得財物之價值
    ，惟被告無暴力犯罪前科，有臺灣高等法院被告前案紀錄表
    乙份存卷足佐，且犯罪後坦承犯行、態度尚佳等一切情狀，
    量處如主文第2項所示之刑。扣案鑰匙乙支，為被告竊取機
    車所用之物，且為被告所有，業據其供承在卷，依刑法第38
    條第1項第2款之規定宣告沒收；至於乙○○竊取車牌之六角
    扳手，雖係供被告犯罪所用之物，惟案發迄今仍未扣案，且
    亦無證據證明並未滅失，未免將來執行困擾，爰不宣告沒收
    。
據上論斷，應依刑事訴訟法第369條第1項前段、第364條、第299
條第1項前段、第300條，刑法第28條、第56條、第321條第1項第
2款、第47條、第38條第1項第2款，判決如主文。
本案經檢察官甲○○到庭執行職務。
中    華    民    國    95    年    5    月    24     日
            刑事第七庭  審判長法  官  林  榮  龍
                              法  官  許  秀  芬
                              法  官  江  錫  麟
上列正本證明與原本無異。
不得上訴。
                              書記官  劉  建  智
中    華    民    國    95    年    5    月    25     日
附錄本案論罪科刑法條：
刑法第321條：
  犯竊盜罪而有左列情形之一者，處6月以上、5年以下有期徒刑
  ：
  一  於夜間侵入住宅或有人居住之建築物、船艦或隱匿其內而
      犯之者。
  二  毀越門扇、牆垣或其他安全設備而犯之者。
  三  攜帶兇器而犯之者。
  四  結夥三人以上而犯之者。
  五  乘火災、水災或其他災害之際而犯之者。
  六  在車站或埠頭而犯之者。
  前項之未遂犯罰之。
                                                      Ａ


司法院資訊處製作；財團法人民間司法改革基金會備份。
